【裁判字號】    94,訴,4423
【裁判日期】    950329
【裁判案由】    毒品危害防制條例
【裁判全文】
臺灣高雄地方法院刑事判決              94年度訴字第4423號
公  訴  人  臺灣高雄地方法院檢察署檢察官
被      告  甲○○
                    （另案於台灣高雄第二監獄執行中）
上列被告因毒品危害防制條例案件，經檢察官提起公訴（94年度
毒偵字第8690號）及移送併辦（95年度毒偵字第901 號），本院
改依簡式審判程序判決如下：
    主  文
甲○○連續施用第一級毒品，處有期徒刑拾月；扣案之海洛因玖
包（不含包裝袋，淨重貳點捌公克）、殘留海洛因注射針筒壹
支、殘留海洛因夾鏈袋只，均沒收銷燬；扣案盛裝上開海洛因
之包裝袋柒只、錫箔紙貳張、注射針筒拾玖支、止血帶橡皮管
貳條，均沒收。又連續施用第二級毒品，處有期徒刑陸月。扣案
殘留甲基安非他命吸食器壹組，沒收銷燬。應執行有期徒刑壹年
肆月；扣案之海洛因玖包（不含包裝袋，淨重貳點捌公克）、
殘留海洛因注射針筒壹支、殘留海洛因夾鏈袋只、殘留甲基安
非他命吸食器壹組，均沒收銷燬；扣案盛裝上開海洛因之包裝袋
柒只、錫箔紙貳張、注射針筒拾玖支、止血帶橡皮管貳條，均
沒收。
    事  實
一、甲○○曾因施用毒品違反毒品危害防制條例案件，經依本院
    92年度毒聲字第7781號裁定送觀察勒戒，於民國93年3 月30
    日因無繼續施用傾向釋放出所。詎仍不知悔改，在上開觀察
    勒戒執行完畢釋放後5 年內，分別基於施用第一級毒品海洛
    因及第二級毒品甲基安非他命之概括犯意，自94年10月初某
    日至同年12月13日晚上12時許，在高雄市旗津區文正巷8 之
    1 號及同市區○○路1 巷56弄43號等處，將海洛因摻水後以
    注射針筒施打之方式，連續施用海洛因多次。另自94年10月
    7 日上午某時起自同年12月16日下午某時止，在上開處所，
    連續以吸食器施用第二級毒品甲基安非他命多次。嗣經警分
    別於94年10月7 日上午8 時20分許、12月16日下午4 時許在
    高雄市旗津區文正巷79號前、廟前路1 巷56弄43號，臨檢、
    搜索查獲，並扣得甲○○所有海洛因9 包（其中2 包為鋁箔
    包裝（包裝袋總重4.32公克，總淨重2.38公克）、殘留海洛
    因夾鏈袋3 只、殘留海洛因注射針筒1 支、殘留甲基安非他
    命吸食器1 組、未使用之注射針筒39支、止血帶橡皮管2條
    。又經甲○○同意後採集其尿液送鑑，結果均呈嗎啡及甲基
    安非他命陽性反應，而悉上情。
二、案經高雄市政府警察局小港分局、鹽埕分局報告臺灣高雄地
    方法院檢察署檢察官偵查起訴及移送併辦。
    理  由
一、本件被告甲○○所犯為死刑、無期徒刑、最輕本刑為3 年以
    上有期徒刑以外之罪，其於準備程序進行中，就被訴事實為
    有罪之陳述，經受命法官告知簡式審判程序之旨，並聽取當
    事人之意見後，本院合議庭裁定由受命法官獨任進行簡式審
    判程序，合先敘明。
二、被告前因施用毒品違反毒品危害防制條例案件，經依本院92
    年度毒聲字7781號裁定送觀察、勒戒，因無繼續施用傾向，
    於民國93年3 月30日釋放，有臺灣高等法院被告前案紀錄表
    在卷可稽。其於觀察、勒戒完畢釋放後5 年內，再次施用毒
    品，應依法論科。
三、上揭事實，業據被告坦承不諱，且其於為警查獲後採集之尿
    液，經送高雄市立凱旋醫院鑑定，結果均呈嗎啡及甲基安非
    他命陽性反應，有該院94年10月17日、94年12月29日濫用藥
    物尿液檢驗報告2 紙附卷足憑。而海洛因於人體內會水解為
    嗎啡，再循嗎啡代謝方式排出體外，亦經行政院衛生署80年
    以056954號函釋明確。另扣案疑似海洛因粉末9 包，經鑑定
    後，確含有海洛因成分；殘留海洛因殘渣袋3 只、殘留海洛
    因注射針筒1 支、殘留甲基安非他命吸食器1 組送鑑結果，
    亦分別呈海洛因及甲基安非他命陽性反應，分別有法務部調
    查局調科壹字第220021793 號、第000000000 號鑑定通知書
    及高雄醫學大學附設中和紀念醫院95年2 月21日0000000 號
    、95年2 月27日0000000 、0000000 、0000000 、0000000
    、00000000、00000000號檢驗報告各1 紙存卷可佐。參以施
    用毒品者對毒品之依賴性及成癮性之經驗法則，被告自白連
    續施用海洛因及甲基安非他命等情，與事實相符，事證明確
    ，其犯行足堪認定，應依法論科。
四、海洛因及甲基安非他命分別為毒品危害防制條例第2 條第2
    項第1 款、第2 款所規定之第一級毒品及第二級毒品，是核
    被告甲○○所為，係犯毒品危害防制條例第10條第1 項、第
    2 項之施用第一級毒品、第二級毒品罪。其施用第一級、第
    二級毒品前後持有毒品之低度行為，為其施用毒品之高度行
    為所吸收，不另論罪。被告先後多次施用第一級毒品及第二
    級毒品之犯行，時間緊接，方法相同，所犯係構成要件相同
    之罪名，顯係基於概括犯意反覆為之，均應依刑法第56 條
    連續犯規定論以一罪，並加重其刑。臺灣高雄地方法院檢察
    署檢察官95年度毒偵字第901 號移送併辦，與本案為裁判上
    一罪之連續犯關係，檢察官就犯罪事實一部起訴，依刑事訴
    訟法第276 條規定，其效力及於全部，法院自有權一併審理
    ，附此敘明。又被告所犯上開二罪，犯意各別，行為互殊，
    應予分論併罰。爰被告前因毒品危害防制案件，經觀察、勒
    戒，且甫於94年5 月13日因施用毒品違反毒品危害防制條例
    案件，經本院判處有期徒刑8 月、4 月，應執行有期徒刑10
    月，詎其仍未能徹底戒絕毒品，再次施用毒品，連續施用期
    間約2 月有餘，且查獲時仍持有9 包第一級毒品海洛因，顯
    見其無戒毒悔改之意，惟念犯後坦承犯行，且其施用毒品僅
    自戕一己之身體健康，尚未對他人造成危害等一切情狀，量
    處如主文所示之刑，並定其應執行之刑。至扣案之海洛因9
    包（不含包裝重，淨重2.38公克）屬第一級毒品，殘留海洛
    因注射針筒1 支、殘渣袋3 只、殘留甲基安非他命吸食器1
    組，經鑑定後分別殘留第一級海洛因、第二級毒品基安非他
    命成分，均有如前述，因該注射針筒、殘渣袋、吸食器與殘
    留之海洛因、甲基安非他命無法析離，應將整體視同毒品，
    故上開扣案物均應依毒品危害防制條例第18條第1 項前段之
    規定，宣告沒收併銷燬之，併此敘明。又盛裝上開海洛因之
    空包裝袋7 只、錫箔紙2 張，因已經法務部調查局就之與盛
    裝之第一級毒品海洛因分別鑑析其重量，應可視為與第一級
    毒品分離之物，然該包裝袋、錫箔紙，係被告為施用毒品時
    用以保存且便於攜帶毒品之用；另止血帶橡皮管2 條，為被
    告所有，且供本件犯罪所用，業據被告供述明確（見鹽埕分
    局刑事偵查卷宗調查筆錄第6 頁）；扣案注射針筒39支，均
    為被告所有，雖尚未使用，然依前述被告施用海洛因之方式
    ，足認該注射針筒係被告預備供本件犯罪所用，爰均依刑法
    第38條第1 項第2 款之規定，併與宣告沒收。此外，送驗耗
    損之毒品，既已滅失，即無庸併予宣告沒收銷燬；扣案之鋁
    箔包裝袋129 個、空夾鏈袋1 包、封口機1 臺，均與被告施
    用毒品犯行關聯性甚遠，均不另為沒收之諭知，附此敘明。
據上論斷，應依刑事訴訟法第273 條之1 第1 項、第299 條第1
項前段，毒品危害防制條例第10條第1 項、第2 項、第18條第1
項前段，刑法第11條、第56條前段、第51條第5 款、第9 款、第
11條、第38條第1 項第2 款，判決如主文。
本案經檢察官乙○○到庭執行職務。
中    華    民    國    95    年    3     月    29    日
                  刑事第一庭    法  官  陳宛榆
以上正本證明與原本無異。
如不服本判決，應於判決送達後10日內，向本院提出上訴狀。
中    華    民    國    95    年    3     月    31    日
                                書記官  劉企萍
附錄本判決論罪法條
毒品危害防制條例第10條
施用第一級毒品者，處 6 月以上 5 年以下有期徒刑。
施用第二級毒品者，處 3 年以下有期徒刑。


司法院資訊處製作；財團法人民間司法改革基金會備份。
